臺灣高雄地方法院刑事判決　　　　　　　 94年度易字第654號
公　訴　人　臺灣高雄地方法院檢察署檢察官
被　　　告　乙○○　男　44歲.
上列被告因違反毒品危害防制條例案件，經檢察官提起公訴（93
年度毒偵字第7860、94年度毒偵字第1432號），本院準備程序進
行中，因被告就被訴事實為有罪之陳述，經告知簡式審判程序意
旨，並聽取公訴人及被告之意見後，本院合議庭裁定由受命法官
獨任依簡式審判程序審理，判決如下：
    主  文
乙○○連續施用第二級毒品，累犯，處有期徒刑捌月。
    事  實
一、乙○○於民國87年間，因施用毒品案件，經本院以87年度毒
    聲字第577號裁定送觀察勒戒後，經評定為有繼續施用毒品
    之傾向，再由本院以87年度毒聲字第1905號裁定送強制戒治
    ，於停止戒治期間交付保護管束期滿後，由臺灣高雄地方法
    院檢察署檢察官於88年9月1日以88年度戒毒偵字第147號為
    不起訴處分確定。又於89年間因施用毒品案件，經本院以89
    年度毒聲字第10156號裁定令入戒治處所施以強制戒治，嗣
    經本院以90年度毒聲字第7667號裁定停止強制戒治付保護管
    束，然乙○○復因施用毒品案件，再經本院91年度毒聲字第
    1945號撤銷上開停止戒治而又入所戒治，並經本院以90年度
    訴字第1237號就施用第一級毒品部分判處有期徒刑8月、就
    施用第二級毒品部分判處有期徒刑7月，應執行有期徒刑1年
    1月確定。其後於92年2月7日執行強制戒治完畢釋放後，繼
    續入監執行上開1年1月有期徒刑，而於93年2月20日縮刑期
    滿執行完畢。詎仍不知戒絕毒癮，明知及甲基安非他命係毒
    品危害防制條例第2條第2項第2款所明定之第二級毒品，不
    得持有及施用，仍於前述強制戒治執行完畢釋放後5年內，
    復基於施用第二級毒品甲基安非他命之概括犯意，自93年
    8月16日21時許起至94年2月17日21時許止，以每1個星期施
    用1至2次甲基安非他命之頻率，在高雄縣林園鄉○○路270
    號住處，以將甲基安非他命置於玻璃球燒烤之方式連續施用
    第二級毒品甲基安非他命多次。嗣為警分別於93年8月17日9
    時50分許及94年2月18日19時40分許至高雄縣林園鄉○○街
    30號「星河遊藝場」臨檢時查獲，並經其同意採尿送驗後呈
    甲基安非他命陽性反應，始知上情。
二、案經高雄縣政府警察局林園分局報請臺灣高雄地方法院檢察
    署檢察官偵查起訴。
    理  由
一、按本件被告乙○○所犯係死刑、無期徒刑、最輕本刑為3年
    以上有期徒刑以外之罪，其於準備程序就前揭被訴事實為有
    罪之陳述，經受命法官告知簡式審判程序之旨，並聽取其與
    公訴人之意見後，本院認無不得或不宜改依簡式審判程序進
    行之處，爰依刑事訴訟法第273條之1第1項、第284條之1，
    裁定本件由受命法官獨任進行簡式審判程序，合先敘明。
二、訊據被告乙○○對於右揭犯罪事實坦承不諱。且查：
  (一)被告分別於93年8月17日13時50分許、94年2月18日21時20分
    許所採集之尿液，經送驗結果，確呈甲基安非他命陽性反應
    ，此有毒品案件嫌疑人代號與真實姓名對照表2紙、高雄縣
    政府衛生局93年9月24日93煙檢字第2098號煙毒尿液檢驗成
    績書、高雄醫學大學附設中和紀念醫院94年1月3日編號
    93-6271號濫用藥物尿液檢驗報告及臺灣檢驗科技股份有限
    公司94年3月7日編號KＺ000000000000號濫用藥物尿液檢驗報
    告3份附卷可稽。被告前揭自白與事實相符，應堪採為被告
    有罪之證據，則被告連續施用第二級毒品甲基安非他命多次
    之犯行，堪以認定。
  (二)被告前於87年間，因施用毒品案件，經本院以87年度毒聲字
    第577號裁定送觀察勒戒後，經評定為有繼續施用毒品之傾
    向，再由本院以87年度毒聲字第1905號裁定送強制戒治，於
    停止戒治期間交付保護管束期滿後，由臺灣高雄地方法院檢
    察署檢察官於88年9月1日以88年度戒毒偵字第147號為不起
    訴處分確定。又於89年間因施用毒品案件，經本院以89年度
    毒聲字第10156號裁定令入戒治處所施以強制戒治，嗣經本
    院以90年度毒聲字第7667號裁定停止強制戒治付保護管束，
    然乙○○復因施用毒品案件，再經本院91年度毒聲字第1945
    號撤銷上開停止戒治而又入所戒治，於92年2月7日執行強制
    戒治完畢釋放，此有臺灣高等法院被告全國前案紀錄表、本
    院87年度毒聲字第1905號及88年度毒聲字第773號裁定各1紙
    在卷足憑，其於前案強制戒治執行完畢後，5年內再犯本件
    施用毒品罪之事實，事證明確，應予依法論科。
三、按甲基安非他命係毒品危害防制條例第2條第2項第2款所明
    定之第二級毒品，不得持有及施用，核被告乙○○所為施用
    第二級毒品甲基安非他命之行為，係犯毒品危害防制條例第
    10條第2項之施用第二級毒品罪。其施用第二級毒品甲基安
    非他命前後，持有甲基安非他命之低度行為，應為施用之高
    度行為所吸收，不另論罪。其先後多次施用第二級毒品甲基
    安非他命之犯行，均時間緊接，方法相同，觸犯構成要件相
    同之罪名，顯係基於概括犯意為之，為連續犯，應依刑法第
    56條之規定論以一罪，並加重其刑。被告前於90年間，因違
    反毒品危害防制條例案件，經本院以90年度訴字第1237號就
    施用第一級毒品部分判處有期徒刑8月、就施用第二級毒品
    部分判處有期徒刑7月，應執行有期徒刑1年1月確定，於93
    年2月20日縮刑期滿執行完畢。此有台灣高等法院被告全國
    前案紀錄表1份附卷可憑，其前受有期徒刑之執行完畢後，5
    年內再犯本件有期徒刑以上之罪，為累犯，應依刑法第47條
    之規定，加重其刑，並依法遞加之。爰審酌被告經強制戒治
    後，仍未能戒絕其毒癮，足證前開保安處遇措施已難收矯治
    其惡性，惟念其於犯罪後坦承犯行及所犯為自戕行為等一切
    情狀，量處如主文所示之刑，以資懲儆。
四、扣案之第一級毒品海洛因1包，為案外人張清慶所有，業據
    案外人張清慶於警詢時供述在卷，上開扣案物品與本案被告
    犯罪無關連性，爰不予宣告沒收銷燬，附此敘明。
據上論斷，應依刑事訴訟法第273條之1第1項、第284條之1、第
299條第1項前段，毒品危害防制條例第10條第2項、第23條第2項
，刑法第11條、第56條、第47條，判決如主文。
本案經檢察官甲○○到庭執行職務。
中　　華　　民　　國　　94　　年　　4 　　月　　29　　日
                  鳳山刑事第1庭      法　官  林芳華
以上正本證明與原本無異。
如不服本判決，應於判決送達後10日內，向本院提出上訴狀。
                                     書記官  賴佳慧
中　　華　　民　　國　　94　　年　　5 　　月　　2 　　日
附錄本案論罪科刑法條全文
毒品危害防制條例第10條
施用第一級毒品者，處6月以上5年以下有期徒刑。
施用第二級毒品者，處3年以下有期徒刑。
